最高法院刑事判決　　　　　　九十四年度台上字第七三二二號
　　上　訴　人　甲○○
　　　　　　　　　　　　79之.
上列上訴人因強盜案件，不服台灣高等法院中華民國九十四年十
月十四日第二審判決（九十四年度上訴字第三二九一號，起訴案
號：台灣桃園地方法院檢察署九十四年度偵字第八一一號），提
起上訴，本院判決如下：
　　主　文
上訴駁回。
    理　由
按刑事訴訟法第三百七十七條規定：上訴於第三審法院，非以判
決違背法令為理由，不得為之。是提起第三審上訴，應以原判決
違背法令為理由，係屬法定要件。且必須依據卷內資料為具體之
指摘，並足據以辨認原判決已具備違背法令之形式，始屬相當。
又按提起上訴，應自判決送達後十日內為之。第二審法院認為上
訴有第三百六十二條前段不合法之情形者，應以判決駁回之，刑
事訴訟法第三百四十九條、第三百六十七條分別定有明文。本件
原判決以上訴人甲○○因強盜案件，經第一審判決後，囑託台灣
桃園監獄長官於民國九十四年九月二日，將判決正本送達於因另
案在該監獄執行之上訴人收受，有送達證書一紙附卷可稽（見第
一審卷第二二五頁）。則其上訴期間十日應算至同年九月十二日
屆滿（收受送達之始日不算入）；該期間末日（星期一）並非星
期六、星期日、紀念日或其他休息日。乃上訴人竟遲至九十四年
九月十四日始向上開監獄長官提出上訴狀，有其上訴狀一份（其
上有該監獄承辦人王成傑加蓋之收狀日期戳章）及該監獄遞送收
容人訴訟書狀收據存根影本附卷可稽（見原審卷第十五頁、第二
十六頁）。而上訴人提起本件上訴，係向上開監獄長官遞狀為之
，自不生扣除在途期間之問題。則依上規定及說明，其上訴顯已
逾期。原審以上訴人所提出之第二審上訴已逾期，且屬不得補正
之事項，乃不經言詞辯論，逕依刑事訴訟法第三百六十七條前段
之規定駁回其上訴，經核並無不合。上訴意旨雖謂：伊於九十四
年九月十二日即已提出上訴狀，但因伊於監獄執行，不能自由出
入舍房，且上訴狀須先經監舍紀錄後送戒護科審核，以致遲誤上
訴期間，非伊之過失所致。又伊上訴縱不合法律程式，但已即時
補正，其上訴應屬合法云云。然查上訴人於第二審上訴書狀末端
所署日期為九十四年九月十四日，可見其於撰狀完成時即已逾上
訴期間，是其主張於同年月十二日即已提出上訴狀，暨非因過失
而遲誤上訴期間一節，顯與卷內資料不符，自非適法之第三審上
訴理由。又本件縱係非因上訴人之過失而遲誤上訴期間，亦僅屬
得否依法聲請回復原狀之問題，自不得以此指摘原判決違法。再
上訴人係因逾期上訴而喪失其上訴權，此係屬不得補正之事項，
上訴意旨謂其已補正，其上訴仍屬合法云云，亦非可取。是本件
上訴意旨並非依據卷內資料具體指摘原判決有何違背法令之情形
，徒就原審已詳加論斷及說明之事項，漫事爭執，自不足據以辨
認原判決已具備違背法令之形式，揆諸前揭說明，其上訴為違背
法律上之程式，應予駁回。
據上論結，應依刑事訴訟法第三百九十五條前段，判決如主文。
中　　華　　民　　國　九十四　年　 十二 　月　二十九　日
                      最高法院刑事第四庭
                          審判長法官  吳　雄　銘
                                法官  池　啟　明
                                法官  劉　介　民
                                法官  郭　毓　洲
                                法官  韓　金　秀
      本件正本證明與原本無異
                                      書  記  官
中    華    民    國  九十五  年    一    月    二    日
                                                      Ｌ
